# 技改资金补贴如何做

提问人：1326893901 时间：2014-09-10 17:56:30
我公司得到政府技改补助资金 100 万，想问问，做为财政免税收入入帐吗？

回答人：chenyiwei
一般不能作为免税收入。符合财税[2008]151号文和财税[2011]70号文规定条件的，可作为不征税收入。